【裁判字號】    95,簡上,74
【裁判日期】    950719
【裁判案由】    竊盜
【裁判全文】
臺灣士林地方法院刑事判決              95年度簡上字第74號
上  訴  人  臺灣士林地方法院檢察署檢察官
被      告  庚○○
                    現羈押於臺灣士林看守所
上列上訴人因竊盜案件，不服本院士林簡易庭於民國95 年4 月4
日所為95年度士簡字第381 號第一審刑事簡易判決（聲請簡易判
決處刑案號：95年度速偵字第63號），提起上訴及移送併案審理
（95年度偵字第6142號、5062號），本院管轄之第二審合議庭認
不應以簡易判決處刑，再改依通常程序為第一審判決如下：
    主  文
原判決撤銷。
庚○○連續攜帶兇器竊盜，處有期徒刑貳年。
扣案之已磨平之半支剪刀柄壹支、剪刀壹支、螺絲起子貳支及手
套壹雙均沒收。
    事  實
一、庚○○基於意圖為自己不法所有之概括犯意，於民國95年3
    月13日晚間8 時許，在臺北縣淡水鎮○○路16巷與登輝大道
    交叉口，以其所有客觀上足對人之生命、身體、安全構成威
    脅，具有危險性而堪以充當兇器使用之磨平剪刀柄1 支，打
    開丙○○所有車牌號碼F2-5995 號自用小客貨車之駕駛座車
    門，復以該磨平之剪刀柄發動該車輛，予以竊取，得手後，
    將該車輛駛離，供己代步之用。嗣於同年月14日晚間9 時30
    分許，將該車輛停放在臺北縣蘆洲市○○○道與永平街口時
    ，為警當場查獲，並在車內起獲其所有供行竊用之磨平剪刀
    柄1 支。
二、庚○○承前竊盜之概括犯意，又自95年1 月1 日起至95 年4
    月7 日止，連續在下列時間、地點，攜帶其所有客觀上足對
    人之生命、身體、安全構成威脅，具有危險性而堪以充當凶
    器使用之螺絲起子2 支、剪刀1 支，以此工具破壞車窗玻璃
    後，再入車內竊取車內之財物；
（一）95年l 月l 日下午4 時30分許，在臺北市士林區○○○路
      38巷3 號前，將香港商運通汽車有限公司臺灣分公司(使
      用人為子○○)所 有之車號3385-FN 號自小客車車窗敲破
      後，進入車內竊取車內之汽車音響及螢幕l 組。
（二）95年2 月12日上午6 時許，在臺北市○○區○○路4 段l
      巷3 號前，將戊○○所有之車號9080-EB 號自小客車車窗
      敲破後，進入車內竊取車內汽車音響l組。
（三）95年3 月4 日凌晨2 時許，在臺北市○○區○○路56號前
      ，將丑○○所有之車號4210-EF 號自小客車車窗敲破後，
      進入車內竊取置於車內丑○○所有之身分證、汽車駕照、
      機車駕照、健保卡、台新銀行信用卡及金融卡、富邦銀行
      信用卡及金融卡、中國信託商業銀行信用卡及金融卡、國
      泰世華銀行信用卡、花旗銀行信用卡、中國信託商業銀行
      存褶本等物。
（四）95年3 月17日上午8 時許，在臺北縣三重市○○○路運動
      公園旁，將巳○○所有之車號2A-0860 號自小客車車窗敲
      破後，進入車內竊取車內巳○○所有之PHS 門號00000000
      00號行動電話l 支及汽車音響設備。
（五）95年3 月23日下午4 時30分許，在臺北市士林區○○○路
      95巷內，將化外設計有限公司 (使用人為癸○○)所 有之
      車號7722-EM 號自小客車車窗敲破後，進入車內竊取車內
      之DVD 液晶螢幕及主機板等物。
（六）95年3 月25日下午日l 時許，在臺北市士林區○○○路1
      27號前之停車格，將呂燕芬所有 (使用人為卯○○)之 車
      號1993-DF 號自小客車車窗敲破後，進入車內竊取車內之
      VCDl臺。
（七）95年3 月31日晚上某時許，在臺北縣蘆洲市○○路390 號
      泰金停車場內，將己○○所有之車號2N-1050 號自小客車
      車窗敲破後，進入車內竊取車內之汽車音響1臺。
（八）95年3 月31日晚上某時許，在臺北縣蘆洲市○○路390 號
      泰金停車場內，將丁○○所有之車號HL-5978 號自小客車
      車窗敲破後，進入車內竊取車內之CD音響。
（九）95年3 月31日晚上某時許，在臺北縣蘆洲市○○路390 號
      泰金停車場內，將辛○○所有之車號HD-9167 號自小客車
      車窗敲破後，進入車內竊取車內液晶電視l 臺。
（十）95年3 月26日凌晨2 時許，在臺北市○○區○○路美崙公
      園旁，將乙○○所有之車號6018-KX 號自小客車車窗敲破
      後，進入車內竊取汽車音響l 組、液晶螢幕l 部及不明廠
      牌之手機l 支等物。
（十一）95年3 月31日晚上某時許，在臺北縣蘆洲市○○路390
      號泰金停車場內71號停車格，將寅○○所有之車號3H-573
      0 號自小客車車窗敲破後，進入車內竊取汽車音響l 臺。
（十二）95年4 月4 日下午3 時許，在臺北市○○區○○路765
        號後方之磺溪便道旁，將賴琪珊所有之 (使用人為辰○○)車 號ER-2181 號自小客車車窗敲破後，進入車內竊
        取汽車音響l 組。
（十三）95年4 月6 日晚上某時，在臺北縣蘆洲市○○街347 巷
        與環堤大道路口，將甲○○所有之車號5427-JB 號自小
        客車車窗敲破後，進入車內竊取遠通電子收費ETC 主機
        l 臺。
（十四）95年4 月7 日下午1 時30分許，在臺北市○○區○○路
        765 號後方之磺溪便道旁，將壬○○所有之車號DU-27
        78號自小客車車窗敲破後，進入車內竊取車內新臺幣（
        下同）10元之硬幣5 個及每張面值40元之回數票共3 張
        。得手後，為巡邏員警當場查獲，並扣得其所有螺絲起
        子2 支、剪刀1 支及手套1 雙。
三、案經臺北縣政府警察局移送臺灣士林地方法院檢察署檢察官
    偵查並聲請簡易判決處刑及告訴人子○○、癸○○、卯○○
    、辰○○、壬○○告訴臺北市政府警察局士林分局報告臺灣
    士林地方法院檢察署檢察官偵查後移送併辦。
    理  由
一、上揭犯罪事實，業據被告庚○○於本院審理時坦承不諱，核
    與證人暨被害人丙○○、戊○○、丑○○、巳○○、己○○
    、丁○○、辛○○、寅○○、乙○○、甲○○、子○○、癸○○、卯○○、辰○○、壬○○等人於警詢中所指訴情節（
    業據被告及檢察官同意有證據能力）相符合，並有贓物認領
    保管單2 紙、贓物認領收據1 紙、車輛失竊電腦輸入單1 紙
    、車輛竊盜資料個別查詢報表1 紙及扣案之行竊工具已磨平
    之半支剪刀柄、剪刀1 支、螺絲起子2 支及手套1 雙在卷可
    稽，事證明確，被告犯行堪以認定。
二、按已磨平之半支剪刀柄、剪刀及螺絲起子經本院當庭勘驗，
    均屬質地堅硬之金屬利器，客觀上足對人之生命、身體、安
    全構成威脅，具有危險性，自屬兇器。核被告所為，就犯罪
    事實一及犯罪事實二中（二）、（三）、（四）、（七）、
    （八）、（九）、（十）、（十一）、（十三）之竊盜犯行
    係犯刑法第321 條第1 項第3 款之加重竊盜罪（毀損車窗部
    分，未據合法告訴），就犯罪事實二中（一）、（五）、（
    六）、（十二）、（十四）之犯行係犯刑法第321 條第1 項
    第3 款之加重竊盜罪及刑法第354 條之毀損罪。按被告行為
    後，刑法第2 條法律變更適用及第55條牽連犯、第56條連續
    犯之規定，已於94年1 月7 日經立法院修正三讀通過，總統
    命令公布，於95年7 月1 日施行，該法第2 條係規範行為後
    法律變更適用所生新舊法律比較適用之準據法，於新法施行
    後，應適用新法第2 條第1 項之規定，為「從舊從輕」之比
    較。查被告行為後，修正後之刑法刪除第55條關於牽連犯之
    規定。本件被告就犯罪事實二中（一）、（五）、（六）、
    （十二）、（十四）之犯行所犯刑法第321 條第1 項第3 款
    之加重竊盜罪及刑法第354 條之毀損罪2 罪間具有牽連犯之
    關係，依修正前即行為時之規定，應從一重之加重竊盜罪處
    斷；依修正後之刑法既已刪除牽連犯之規定，則所犯上述各
    罪應依數罪併罰之規定分論併罰。比較新舊法之規定，修正
    後之規定並非較有利於被告，依修正後刑法第2 條第1 項之
    規定，應適用行為時之法律，即適用修正前刑法第55條牽連
    犯之規定，從一重之加重竊盜罪處斷。又被告先後15次竊盜
    犯行，時間緊接，犯罪構成要件相同，顯係基於概括犯意而
    為之，惟被告行為後，刑法第56條連續犯之規定，業於94年
    1 月7 日修正公布刪除，並於95年7 月1 日施行，則被告之
    犯行，因行為後新法業已刪除連續犯之規定，此刪除雖非犯
    罪構成要件之變更，但顯已影響行為人刑罰之法律效果，自
    屬法律有變更，依新法第2 條第1 項規定，比較新、舊法結
    果，仍應適用較有利於被告之行為時法律即舊法論以連續犯
    1 罪並加重其刑（最高法院95年第8 次刑事庭會議決議參照
    ）。又被告就犯罪事實一所載之竊盜犯行，因其攜帶有剪刀
    柄1 支，係屬兇器，應係犯刑法第321 條第1 項第3 款之加
    重竊盜罪，檢察官於聲請簡易判決處刑時認被告係犯刑法第
    320 條第1 項之竊盜罪，聲請簡易判決處刑法條尚有未洽，
    應予變更。又聲請簡易判決處刑書雖僅敘及被告有犯罪事實
    一之竊盜犯行，而未記載被告另犯有如犯罪事實二所載之14
    次竊盜犯行，然此部分與已聲請簡易判決處刑論罪之犯行具
    有連續犯之裁判上1 罪關係，應為起訴效力所及，基於審判
    不可分之原則，本院自應併與審究。原審未及審酌於此，檢
    察官上訴意旨謂就被告犯罪事實二所載之14次竊盜犯行原審
    未及斟酌審判，應撤銷原判決，另為適當之判決等語，為有
    理由，應由本院予以撤銷改判。爰審酌被告連續犯15次竊盜
    犯行，對社會治安危害不輕，及其犯罪之動機、手段、竊得
    之財物價值及其犯罪後坦承犯行尚知悔悟等一切情狀，量處
    如主文第2 項所示之刑，以示懲儆。又扣案之已磨平之半支
    剪刀柄、剪刀1 支、螺絲起子2 支及手套1 雙，係供本案犯
    罪所用之物，且為被告所有，此業據被告供明，應併予宣告
    沒收。又簡易案件之上訴由地方法院管轄之第二審合議庭辦
    理，如認被告所犯之罪不合刑事訴訟法第449 條所定得以簡
    易判決處刑之案件者，應依同法第452 條規定，逕依第一審
    通常程序而為判決，附此敘明。
據上論斷，應依刑事訴訟法第455 條之1 第1 項、第3 項、第
369 條第1 項前段、第452 條、第299 條第1 項前段、第300 條
，修正後刑法第2 條第1 項前段、刑法第321 條第1 項第3 款、
第354 條、修正前刑法第55條、修正前刑法第56條、刑法第38
條第1 項第2 款，判決如主文。
本案經檢察官王以文到庭執行職務
中    華    民    國    95    年    7     月    19    日
                  刑事第一庭審判長法  官  雷雯華
                                  法  官  張國棟
                                  法  官  賴邦元
以上正本證明與原本無異。
如不服本判決，應於判決送達後10日內，向本院提出上訴狀。
                                  書記官  游意婷
中    華    民    國    95    年    7     月    19    日
中華民國刑法第321條
（加重竊盜罪）
犯竊盜罪而有左列情形之一者，處 6 月以上、 5 年以下有期徒
刑：
一  於夜間侵入住宅或有人居住之建築物、船艦或隱匿其內而犯
    之者。
二  毀越門扇、牆垣或其他安全設備而犯之者。
三  攜帶兇器而犯之者。
四  結夥三人以上而犯之者。
五  乘火災、水災或其他災害之際而犯之者。
六  在車站或埠頭而犯之者。
前項之未遂犯罰之。


司法院資訊處製作；財團法人民間司法改革基金會備份。
